臺灣臺北地方法院小額民事判決
                                   110年度店小字第1665號
原      告  葉簡淑英
訴訟代理人  葉忠義  
被      告  陳思穎  
訴訟代理人  周晉鳴  
上列當事人間損害賠償事件，本院於民國111年5月19日言詞辯論
終結，判決如下：
    主      文
原告之訴駁回。
訴訟費用新臺幣壹仟由原告負擔。
    事實及理由
壹、程序事項
    按因侵權行為涉訟者，得由行為地之法院管轄，民事訴訟法
    第15條第1項定有明文。查本件侵權行為地為新北市新店區
    （見本院卷第13頁），本院自有管轄權。
貳、實體事項
一、原告主張：被告於民國109年7月26日14時51分許，駕駛車牌
    號碼000-0000號自用小客車，沿新北市新店區華中街19巷由
    西往東行至與中正路117巷交岔口時，詎未注意車前狀況，
    撞及沿中正路117巷由北往南伊騎乘自行車行至上開路口，
    受有頭部鈍傷及左小腿擦挫傷等傷害，爰請求被告賠償等語
    ，並聲明：被告應給付原告新臺幣（下同）4萬5,000元。
二、被告則以：依警方初步研判分析表，肇因為原告逆向行駛所
    致等語置辯，並聲明：原告之訴駁回。
三、法院之判斷：
  ㈠按因故意或過失，不法侵害他人之權利者，負損害賠償責任
    ，民法第184條第1項前段定有明文。是侵權行為所發生之損
    害賠償請求權，以有故意或過失不法侵害他人權利為其成立
    要件，若其行為並無不法，或其行為並無故意或過失，即無
    賠償之可言。次按汽車、機車或其他非依軌道行駛之動力車
    輛，在使用中加損害於他人者，駕駛人應賠償因此所生之損
    害，但於防止損害之發生，已盡相當之注意者，不在此限，
    民法第191條之2定有明文。雖有舉證責任倒置之規定，由法
    律推定駕駛人侵害他人之行為係出於過失，然仍可由駕駛人
    舉反證推翻，如該損害非因駕駛人之過失所致時，即可免負
    賠償責任。
　㈡原告主張騎乘自行車與被告駕駛汽車於前揭時、地發生碰撞
    後受傷等情，提出新北市政府警察局道路交通事故當事人登
    記聯單、耕莘醫院乙種診斷證明書在卷（見本院卷第13至15
    頁）；惟按「慢車行駛，應遵守道路交通標誌、標線、號誌
    之指示，並服從交通指揮人員之指揮。」道路交通安全規則
    第124條第2項定有明文。又道路交通標誌標線號誌設置規則
    第73條第1項規定：「禁止進入標誌『禁 1』，用以告示任何
    車輛不准進入。設於禁止車輛進入路段入口顯明之處。」依
    本院職權向新北市政府警察局新店分局調閱車禍肇事相關資
    料（見本院卷第25至39頁），由卷附道路交通事故現場圖及
    現場照片可知，被告駕駛AJG-3278自用小客車，沿新北市新
    店區華中街19巷由西往東行至與中正路117巷交岔口時欲左
    轉時，與由北往南逆向沿中正路117巷騎乘自行車至該路口
    欲右轉駛入華中街19巷之原告發生擦撞，惟觀諸於華中街19
    巷與中正路117巷交岔口處，分別樹立有2面紅底、白色橫線
    、圓形之禁止進入標誌，有現場照片附卷可稽（見本院卷第
    33至35頁），顯示中正路117巷係由南往北行駛之單行道，
    而華中街19巷係由西往東行駛之單行道，有GOOGLE地圖與街
    道照片在卷可參（見本院卷末），原告沿中正路117巷行至
    該路口欲右轉駛入華中街19巷，係逆向行駛未遵行該路口之
    行車動線，違反前述道路交通安全規則甚明。再被告所涉過
    失傷害案件，經臺灣臺北地方檢察署檢察官認被告罪嫌不足
    ，於110年5月17日以110年度偵字第13692號為不起訴處分，
    原告不服聲請再議，復經臺灣高等檢察署以再議無理由，於
    110年7月27日以110年度上聲議字6100號處分書駁回等情，
    亦據本院調閱前揭卷宗查核屬實（見本院卷第79至82、117
    至118頁）。此外，原告復未提出其他證據舉證以實其說。
    故原告主張被告應負侵權行為責任等語，要無可採。
　㈢原告雖主張：被告車輛轉彎時偏向路邊等語（參見本院卷第1
    11頁）；惟按參與交通之人，可信賴其他參與交通之對方能
    遵守交通規則，同時為必要之注意，謹慎採取適當之行動，
    而對於不可知之對方違規行為並無預防之義務，即所謂信賴
    原則，最高法院91年臺上字第168號民事判決參照。依前述
    道路交通安全規則第124條規定，原告應遵守道路交通標誌
    、標線、號誌之指示，不得逆向行駛，原告沿中正路117巷
    由北往南逆向行駛，且在上述路口右轉時已侵害華中街19巷
    由西往東車輛之用路權，具有可非難性，本件事故路權歸屬
    上，被告係遵行方向正常行駛，顯具有優先性，當被告行駛
    在其遵行車道內基於前述信賴原則，自難預見及閃避原告突
    有前開違規逆向騎車之舉，被告自無未注意車前狀況之過失
    。
四、綜上所述，原告依侵權行為損害賠償之法律關係，請求被告
    應給付原告45,000元，為無理由，應予駁回。
五、本件事證已臻明確，兩造其餘攻擊防禦方法，於本判決結果
    不生影響，爰不一一論述，併此敘明。
六、訴訟費用負擔之依據：民事訴訟法第78條。本件訴訟費用額
    ，依後附計算書確定如主文所示金額。
中　　華　　民　　國　　111 　年　　7 　　月　　1 　　日
                  臺灣臺北地方法院新店簡易庭
                              法  官　鄧德倩
計   算   書：
項        目             金   額（新臺幣）      備    註
第一審裁判費             1,000元
合        計             1,000元
以上正本係照原本作成。
如不服本判決，應以違背法令為理由，於判決送達後20日內向本
庭提出上訴狀（須按他造當事人之人數附繕本）；如委任律師提
起上訴者，應一併繳納上訴審裁判費。
中　　華　　民　　國　　111 　年　　7 　　月　　1 　　日
                              書記官  張嘉崴